---
output: github_document
---

```{r, include = FALSE}
knitr::opts_chunk$set(
  collapse = TRUE,
  comment = "#>", message=F
)
```


# Fonctions

Le package contient les fonctions :

- **freqm** : Tris à plat de variables issues de questions à choix multiples et pondérables
- **freqp** : Présentation des fréquences et pourcentages pondérés et bruts dans un unique tableau

# Installation

```{r,eval=F}
if (!require("devtools")) install.packages("devtools", dep=T)
devtools::install_github("Grisoudre/lourdR")
```

# Exemples

## Données

A partir des données extraites de l'enquête "Histoire de vie", 2003, Insee, et fournies par le package {questionr} :

```{r}
library(lourdR)
data("hdv2003")
# Renommer les variables cibles avec le préfixe "activite_" :
index<-match("hard.rock", names(hdv2003)):match("sport", names(hdv2003))
hdv2003 <- hdv2003 %>% 
  rename_at(index,~paste0("activite_",.))
```


## freqm : Fréquences et pourcentages de données issues de questions à choix multiples

### Fréquences et pourcentages de chacune des variables

```{r}
freqm(hdv2003, "activite_")
```

### En réordonnant les colonnes à l'aide des facteurs

```{r}
ordre <- c("Oui","Non")
hdv2003 <- hdv2003 %>% mutate(across(matches("^activite_"), ~factor(., levels = ordre)))
freqm(hdv2003, "activite_")
```

### Pondérés

```{r}
freqm(hdv2003, "activite_", poids = "poids")
```

### Avec les pourcentages uniquement

```{r}
freqm(hdv2003, 'activite_', poids="poids", calc="%")
```

### En transposée

```{r}
freqm(hdv2003, 'activite_', poids="poids", calc="all",transpose=T)
```


### Si la variable  n'est pas issue d'une question à choix multiple

```{r}
freqm(hdv2003, 'sexe', poids="poids")
```


### En transposée

```{r}
freqm(hdv2003, 'sexe', poids="poids",  transpose=T)
```




## freqp : Fréquences et pourcentages bruts et pondérés dans un même tableau

### Fréquences et pourcentages

```{r}
freqp(hdv2003, "sexe", poids="poids")
```


### Sans les fréquences

```{r}
freqp(hdv2003, "sexe", poids="poids", freq=F)
```



